【裁判字號】    97,訴,188
【裁判日期】    971205
【裁判案由】    違反藥事法等
【裁判全文】
臺灣宜蘭地方法院刑事判決               97年度訴字第188號
公  訴  人  臺灣宜蘭地方法院檢察署檢察官
被      告  丙○○
            丑○○
前列二人共同
選任辯護人  吳振東律師
被      告  丁○○
            壬○○
上列被告因違反藥事法等案件，檢察官提起公訴（96年度偵字第
472、1131號、97年度偵字第1582號）及追加起訴（97年度蒞追
字第2號、蒞字第1202號）後，聲請改依協商程序而為判決，本
院判決如下：
    主  文
丙○○共同犯如附表編號一至十一所示製造偽藥罪，共拾壹罪，
各處有期徒刑陸月，均減為有期徒刑參月。應執行有期徒刑貳年
，緩刑伍年，並應於九十七年十二月三十一日前向公庫支付新台
幣柒拾伍萬元。
丑○○共同犯如附表編號三、四、五、六、七、八、十所示製造
偽藥罪，共柒罪，各處有期徒刑陸月，均減為有期徒刑參月。應
執行有期徒刑壹年捌月，緩刑肆年，並應於九十七年十二月三十
一日前向公庫支付新台幣壹拾伍萬元。
丁○○共同犯如附表編號二、三、六、八所示製造偽藥罪，共肆
罪，各處有期徒刑陸月，均減為有期徒刑參月。應執行有期徒刑
拾月，緩刑參年，並應於九十七年十二月三十一日前向公庫支付
新台幣壹拾伍萬元。
壬○○共同犯如附表編號七、十所示製造偽藥罪，共貳罪，各處
有期徒刑陸月，均減為有期徒刑參月。應執行有期徒刑陸月，緩
刑貳年，並應於九十七年十二月三十一日前向公庫支付新台幣壹
拾伍萬元。
    事實及理由
一、犯罪事實：丙○○、丑○○、丁○○與壬○○均意圖為自己
    不法之所有，由丙○○或與丑○○或與丁○○或與壬○○或
    真實姓名年籍不詳之成年男、女數人共同基於犯意聯絡及行
    為分擔，由丁○○、壬○○及其餘姓名年籍不詳之成年男、
    女數人，在附表所示之時間、地點，佯稱自己或親友罹有疾
    病，認識某住在宜蘭縣羅東鎮○○路○段283巷8號之老中醫
    ，以該名老中醫所開藥單之藥材浸泡鹿茸酒後頗具療效，致
    附表編號一至十一所示己○○等人不疑有他，隨同丁○○或
    壬○○等人至上開處所後，丁○○與壬○○等人再假稱丙○○、丑○○係上開老中醫之兒媳，老中醫目前於某山上飼養
    鱒魚，不便下山，由丙○○或丑○○交付藥單，佯稱以藥單
    所載藥材加鹿茸浸泡酒類後，具有治療己○○等人所罹疾病
    之醫療效果，先由丁○○、壬○○假意向丙○○購買高額大
    量之鹿茸藥酒，並鼓吹己○○等人購買，再由丙○○與丑○○以與藥單所載中藥材處方不盡相同之中藥材加鹿茸浸泡酒
    類，而未經許可製造偽藥酒，售予己○○等人，致己○○等
    人陷於錯誤，誤以為丙○○、丑○○確為老中醫之兒媳，且
    鹿茸藥酒之中藥材與藥單內容相符，而以如附表所示之金額
    購買鹿茸藥酒而受有損失，各次犯行詳如附表編號一至十一
    所載。嗣因附表所示被害人陸續發覺遭詐騙向警方報案而循
    線查獲。案經宜蘭縣警察局羅東分局報請偵辦。
二、證據：
  （一）被告丙○○、丑○○、丁○○、壬○○於偵查中部分自
        白及本院訊問中之自白。
  （二）證人己○○於警詢、偵查及本院審理中、證人庚○○於
        偵查及本院審理中之證詞；藥單及匯款單各1張；和解
        收據影本1紙。
  （三）證人巳○○於警詢、偵查及本院審理中之證詞；和解收
        據影本1紙。
  （四）證人癸○○於警詢、偵查及本院審理中之證詞；藥單1
        張及價格計算便條紙2張；和解收據影本1紙。
  （五）證人子○○於警詢、偵查及本院審理中之證詞；藥單1
        張；和解收據影本1紙。
  （六）證人辛○○於警詢、偵查及本院審理中之證詞；和解書
        影本1紙。
  （七）證人甲○○於警詢、偵查及本院審理中之證詞；藥單及
        匯款單、價格計算單、帳戶號碼資料各1張；和解收據
        影本1紙。
  （八）證人戊○○於警詢、偵查及本院審理中之證詞；匯款單
        、聯絡地址、帳戶號碼、價格計算單各1張；和解收據
        影本1紙。
  （九）證人乙○○於警詢、偵查及本院審理中之證詞；藥單1
        張及被告丁○○、丙○○書寫之便條紙3張；和解收據
        影本1紙。
  （十）證人卯○○於警詢、偵查及本院審理中之證詞；藥單1
        張、存摺影本1份；和解收據影本1紙。
  （十一）證人辰○○於警詢、偵查及本院審理中之證詞；藥單
          及匯款單、價格計算書、帳戶號碼、聯絡地址各1張
          ；和解收據影本1紙。
  （十二）證人寅○○於警詢、偵查及本院審理中之證詞；聯絡
          地址、帳戶號碼及匯款單各1張；和解收據影本1紙。
  （十三）行政院衛生署藥物食品檢驗局96年3月3日藥檢參字第
          096003310號函暨檢驗報告書、96年6月22日藥檢參字
          第0960010386號函暨檢驗報告書各1份。
  （十四）宜蘭縣政府查獲違法嫌疑菸酒案件現場處理紀錄表。
  （十五）車號8Ｇ─9121號自小客車車籍資料。
  （十六）行動電話雙向通聯紀錄。
三、本件經檢察官與被告於審判外達成協商之合意且被告四人已
    認罪，其合意內容為：
  （一）被告丙○○就附表編號一至十一所示十一罪，願受科刑
        範圍各為有期徒刑六月，均減為有期徒刑三月。應執行
        有期徒刑二年，緩刑五年，並應於九十七年十二月三十
        一日前向公庫支付新台幣七十五萬元。
  （二）被告丑○○就附表編號三、四、五、六、七、八、十所
        示七罪，願受科刑範圍各為有期徒刑六月，均減為有期
        徒刑三月。應執行有期徒刑一年八月，緩刑四年，並應
        於九十七年十二月三十一日前向公庫支付新台幣十五萬
        元。
  （三）被告丁○○就附表編號二、三、六、八所示四罪，願受
        科刑範圍各為有期徒刑六月，均減為有期徒刑三月。應
        執行有期徒刑十月，緩刑三年，並應於九十七年十二月
        三十一日前向公庫支付新台幣十五萬元。
  （四）被告壬○○就附表編號七、十所示二罪，願受科刑範圍
        各為有期徒刑六月，均減為有期徒刑三月。應執行有期
        徒刑六月，緩刑二年，並應於九十七年十二月三十一日
        前向公庫支付新台幣十五萬元。
    經查，上開協商合意並無刑事訴訟法第四百五十五條之四第
    一項所列情形之一，檢察官聲請改依協商程序而為判決，本
    院爰不經言詞辯論，於協商合意範圍內為協商判決，合予敘
    明。
四、應適用之法條：刑事訴訟法第四百五十五條之四第二項、第
    四百五十五條之八、第四百五十四條、第四百五十五條，藥
    事法第八十二條第一項，刑法第十一條前段、第二十八條、
    第三百三十九條第一項、第五十五條、第五十一條第五款、
    第七十四條第一項第一款、第二款、第二項第四款，刑法施
    行法第一條之一第一項、第二項前段，中華民國九十六年罪
    犯減刑條例第二條第一項第三款、第七條。
五、協商判決除有刑事訴訟法第四百五十五條之四第一項第一款
    「於本訊問程序終結前，被告撤銷協商合意或檢察官撤回協
    商聲請者」；第二款「被告協商之意思非出於自由意志者」
    ；第四款「被告所犯之罪非第四百五十五條之二第一項所定
    得以協商判決者」；第六款「被告有其他較重之裁判上一罪
    之犯罪事實者」；第七款「法院認應諭知免刑或免訴、不受
    理者」情形之一，及違反同條第二項「法院應於協商合意範
    圍內為判決；法院為協商判決所科之刑，以宣告緩刑或2 年
    以下有期徒刑、拘役或罰金為限」之規定者外，不得上訴。
六、本判決如有前述得上訴之情形而不服本件判決，得自收受判
    決送達之日起十日內，向本院提出上訴書狀（應附繕本，並
    應敘述具體理由），上訴於第二審法院。
本案經檢察官黃正綱到庭執行職務。
中    華    民    國    97    年    12    月     5    日
                  刑事第三庭審判長法  官  林惠玲
                                  法  官  鄧晴馨
                                  法  官  劉家祥
以上正本證明與原本無異。
如不服本判決應於收受判決後10日內向本院提出上訴書狀，並應
敘述具體理由；其未敘述上述理由者，應於上訴期間屆滿後20日
內向本院補提理由書(均須按他造當事人之人數附繕本)「切勿逕
送上級法院」。
                                  書記官  陳淑宜
中    華    民    國    97    年    12    月    8     日
附錄本案論罪科刑法條：
藥事法第八十二條第一項
製造或輸入偽藥或禁藥者，處十年以下有期徒刑，得併科新臺幣
一千萬元以下罰金。
犯前項之罪，因而致人於死者，處無期徒刑或十年以上有期徒刑
，致重傷者，處七年以上有期徒刑。
因過失犯第1項之罪者，處三年以下有期徒刑、拘役或科新臺幣
五十萬元以下罰金。
第一項之未遂犯罰之。
中華民國刑法第三百三十九條（普通詐欺罪）
意圖為自己或第三人不法之所有，以詐術使人將本人或第三人之
物交付者，處五年以下有期徒刑、拘役或科或併科一千元（已提
高為新臺幣三萬元）以下罰金。
以前項方法得財產上不法之利益或使第三人得之者，亦同。
前二項之未遂犯罰之。
刑法施行法第一條之一
中華民國九十四年一月七日刑法修正施行後，刑法分則編所定罰
金之貨幣單位為新臺幣。
九十四年一月七日刑法修正時，刑法分則編未修正之條文定有罰
金者，自九十四年一月七日刑法修正施行後，就其所定數額提高
為三十倍。但七十二年六月二十六日至九十四年一月七日新增或
修正之條文，就其所定數額提高為三倍。
附表：
 ┌──┬─────┬────┬───┬──────────────┬───┐
 │編號│ 時    間 │地    點│被害人│  詐  欺  手  法            │行為人│
 ├──┼─────┼────┼───┼──────────────┼───┤
 │一  │民國95年9 │宜蘭縣蘇│己○○│真實姓名年籍不詳成年男子1名 │丙○○│
 │    │月20日晚間│澳鎮南寧│（女婿│及女子2名，見被害人行動不便 │及真實│
 │    │6時30分許 │市場    │庚○○│，遂介紹有某老中醫之藥單，對│姓名年│
 │    │          │        │）    │行動不便具有療效，且該藥單須│籍不詳│
 │    │          │        │      │以鹿茸酒浸泡才有效果，被害人│成年男│
 │    │          │        │      │與其女婿庚○○遂隨同至上開民│子1名 │
 │    │          │        │      │宅購買鹿茸藥酒，被告丙○○當│及女子│
 │    │          │        │      │場佯稱其父係中醫師，藥單係其│2名   │
 │    │          │        │      │父所開，其曾與其父學過中醫等│      │
 │    │          │        │      │語，並當場以中藥材、鹿茸泡酒│      │
 │    │          │        │      │，以新台幣（下同）124,400元 │      │
 │    │          │        │      │之價格，售予被害人。        │      │
 ├──┼─────┼────┼───┼──────────────┼───┤
 │二  │95年9月28 │蘇澳鎮豆│巳○○│被告丁○○主動與被害人搭訕後│丙○○│
 │    │日下午4時 │腐岬風景│      │，得知被害人之腰骨酸痛，遂表│丁○○│
 │    │30分許    │區      │      │示羅東鎮某老中醫有一帖藥方對│      │
 │    │          │        │      │治療腰骨朘痛有效，其妻服用後│      │
 │    │          │        │      │已治癒，親友坐輪椅服用後亦能│      │
 │    │          │        │      │行走，被害人不疑有他隨同至上│      │
 │    │          │        │      │開處所，被告丙○○自稱係老中│      │
 │    │          │        │      │醫之子，老中醫因在山區養鱒魚│      │
 │    │          │        │      │無法下山，並向被害人稱因骨膜│      │
 │    │          │        │      │遭破壞致關節不好，而鹿茸適可│      │
 │    │          │        │      │修補骨膜，被告丁○○亦當場向│      │
 │    │          │        │      │被告丙○○購買30餘萬元之鹿茸│      │
 │    │          │        │      │藥酒，致被害人陷於錯誤，而以│      │
 │    │          │        │      │34,000元之價格向被告丙○○購│      │
 │    │          │        │      │買鹿茸藥酒，被告丙○○當場以│      │
 │    │          │        │      │藥材、鹿茸泡酒。            │      │
 ├──┼─────┼────┼───┼──────────────┼───┤
 │三  │95年11月12│蘇澳鎮豆│癸○○│被告丁○○向被害人表示認識年│丙○○│
 │    │日晚間6時 │腐岬風景│      │約90餘歲之老中醫，並載至上開│丑○○│
 │    │30分許    │區      │      │處所購買鹿茸藥酒，被告丑○○│丁○○│
 │    │          │        │      │自稱「杜太太」，其公公係老中│      │
 │    │          │        │      │醫，目前在新竹縣復興鄉巴陵地│      │
 │    │          │        │      │區養鱒魚，故未在家，並拿藥單│      │
 │    │          │        │      │予被害人，被告丙○○在屋內切│      │
 │    │          │        │      │鹿茸，由被告丑○○當場以中藥│      │
 │    │          │        │      │材泡酒，以63,300元之價格，售│      │
 │    │          │        │      │予癸○○。                  │      │
 ├──┼─────┼────┼───┼──────────────┼───┤
 │四  │95年11月13│宜蘭縣三│子○○│真實姓名年籍不詳成年男、女各│丙○○│
 │    │日上午10時│星鄉梅花│      │1名佯稱前車禍受傷，臉部痳痺 │丑○○│
 │    │30分許    │湖風景區│      │，服用某老中醫之藥方後痊癒，│及真實│
 │    │          │        │      │並介紹至上開處所購買鹿茸藥酒│姓名年│
 │    │          │        │      │，被告丑○○表示老中醫在拉拉│籍不詳│
 │    │          │        │      │山飼食鱒魚不便下山，交付藥單│男、女│
 │    │          │        │      │一張予被害人，表示被害人之妻│各1名 │
 │    │          │        │      │服用以藥單所載藥材浸泡之鹿茸│      │
 │    │          │        │      │藥酒後可痊癒，致被害人陷於錯│      │
 │    │          │        │      │誤，而以240,200元之價格向被 │      │
 │    │          │        │      │告丙○○與丑○○購買鹿茸藥酒│      │
 │    │          │        │      │，被告丑○○當場浸泡藥酒。  │      │
 ├──┼─────┼────┼───┼──────────────┼───┤
 │五  │95年12月22│宜蘭縣羅│辛○○│真實姓名年籍不詳、自稱「陳建│丙○○│
 │    │日下午2時 │東鎮博愛│      │國」之成年男子及成年女子2人 │丑○○│
 │    │許        │醫院對面│      │主動與被害人搭訕，得知被害人│及真實│
 │    │          │超市    │      │骨刺須開刀後，自稱「陳建國」│姓名年│
 │    │          │        │      │之男子稱無須開刀，其自己及姨│籍不詳│
 │    │          │        │      │丈服用某老中醫之藥方已痊癒，│自稱「│
 │    │          │        │      │該老中醫已退休，現由其子繼承│陳建國│
 │    │          │        │      │衣砵，遂帶被害人至上開處所拿│」成年│
 │    │          │        │      │藥單，「陳建國」向被害人介紹│男子、│
 │    │          │        │      │被告丙○○係老中醫之子，被告│成年女│
 │    │          │        │      │丑○○係被告丙○○之妻，被害│子2名 │
 │    │          │        │      │人陷於錯誤，而以18萬元向被告│      │
 │    │          │        │      │丙○○與丑○○購買鹿茸藥酒，│      │
 │    │          │        │      │由被告丙○○與丑○○當場以中│      │
 │    │          │        │      │藥、鹿茸泡酒。              │      │
 ├──┼─────┼────┼───┼──────────────┼───┤
 │六  │95年12月26│三星鄉玉│甲○○│被告丁○○主動與被害人聊天後│丙○○│
 │    │日下午3時 │尊宮    │      │，得知被害人與妻有身體酸痛之│丑○○│
 │    │許        │        │      │問題，遂表示其妻身體酸痛因服│丁○○│
 │    │          │        │      │用老中醫之藥方痊癒，恰巧當日│      │
 │    │          │        │      │與老中醫訂好藥材要拿取，經聯│      │
 │    │          │        │      │絡後表示老中醫在拉拉山無法下│      │
 │    │          │        │      │山，老中醫之子在家，遂載被害│      │
 │    │          │        │      │人至上開處所後，被告丁○○假│      │
 │    │          │        │      │意向被告丙○○與丑○○購買50│      │
 │    │          │        │      │萬元之鹿茸，被告丙○○拿藥單│      │
 │    │          │        │      │予被害人，表示藥方對酸痛及骨│      │
 │    │          │        │      │頭有幫助，藥材要加鹿茸才有效│      │
 │    │          │        │      │果，被害人表示購買後，被告陳│      │
 │    │          │        │      │春貴當場將藥材泡酒，被告杜明│      │
 │    │          │        │      │順切鹿茸，並稱藥材與藥單內容│      │
 │    │          │        │      │相符，致被害人陷於錯誤而交付│      │
 │    │          │        │      │493,200元。                 │      │
 ├──┼─────┼────┼───┼──────────────┼───┤
 │七  │95年12月31│蘇澳鎮豆│戊○○│被告壬○○與一真實姓名年籍不│丙○○│
 │    │日下午1時 │腐岬風景│      │詳之成年女子見被害人患有小兒│丑○○│
 │    │許        │區      │      │麻痺，被告壬○○遂表示其妻之│壬○○│
 │    │          │        │      │前開刀後無法行走，服用某老中│及真實│
 │    │          │        │      │醫開立之藥方後已能行走，遂帶│姓名年│
 │    │          │        │      │被害人至上開處所後，被告陳春│籍不詳│
 │    │          │        │      │貴自稱係老中醫之媳婦，老中醫│成年女│
 │    │          │        │      │人在拉拉山養鱒魚不在家，表示│子1名 │
 │    │          │        │      │鹿茸藥酒對過敏、骨刺及酸痛均│      │
 │    │          │        │      │有療效，被告壬○○當場向被告│      │
 │    │          │        │      │丑○○購買20餘萬元之藥材及鹿│      │
 │    │          │        │      │茸，並向被害人鼓吹購買，致被│      │
 │    │          │        │      │害人陷於錯誤而購買，被告陳春│      │
 │    │          │        │      │貴當場以藥材及鹿茸泡酒，以  │      │
 │    │          │        │      │63,000元之價格售予被害人。  │      │
 ├──┼─────┼────┼───┼──────────────┼───┤
 │八  │96年1月11 │三星鄉三│乙○○│被告丁○○與一真實姓名年籍不│丙○○│
 │    │日下午4時 │清宮    │      │詳之女子主動與被害人聊天後，│丑○○│
 │    │許        │        │      │得知被害人之子女有過敏及氣喘│丁○○│
 │    │          │        │      │，被告丁○○表示之前有過敏及│及真實│
 │    │          │        │      │氣喘之問題，服用某杜姓老中醫│姓名年│
 │    │          │        │      │之藥方有療效，遂帶被害人至上│籍不詳│
 │    │          │        │      │開處所，被告丑○○自稱「杜太│女子1 │
 │    │          │        │      │太」，表示係老中醫之媳婦，老│名    │
 │    │          │        │      │中醫在拉拉山養鱒魚不在家，被│      │
 │    │          │        │      │告丁○○當場向被告丑○○購買│      │
 │    │          │        │      │49 萬元之藥材及鹿茸後，向被 │      │
 │    │          │        │      │害人鼓吹藥方之療效，被告陳春│      │
 │    │          │        │      │貴亦交付被害人藥單一張，稱藥│      │
 │    │          │        │      │方對骨質疏鬆、高血壓、尿酸過│      │
 │    │          │        │      │高均有療效，藥材須加鹿茸才有│      │
 │    │          │        │      │效果，致被害人陷於錯誤，向被│      │
 │    │          │        │      │告丑○○購買128,800元之鹿茸 │      │
 │    │          │        │      │藥酒，被告丑○○當場以藥材、│      │
 │    │          │        │      │鹿茸泡酒，稱藥材內容與藥單相│      │
 │    │          │        │      │同。                        │      │
 ├──┼─────┼────┼───┼──────────────┼───┤
 │九  │96年1月12 │羅東鎮博│卯○○│真實姓名年籍不詳成年男子1名 │丙○○│
 │    │日上午9時 │愛醫院  │      │、女子2名見被害人行動不便， │及真實│
 │    │許        │        │      │遂主動表示某友人亦行動不便，│姓名年│
 │    │          │        │      │有某帖藥方有療效，並介紹至上│籍不詳│
 │    │          │        │      │開處所拿藥方，至上開處所後，│男子1 │
 │    │          │        │      │被告丙○○佯稱藥方係其父所傳│名、女│
 │    │          │        │      │，對筋骨及身體很好，其父目前│子2名 │
 │    │          │        │      │在拉拉山養鱒魚不在家，上開二│      │
 │    │          │        │      │女一男當場向被告丙○○購買20│      │
 │    │          │        │      │餘萬元之藥材及鹿茸，致被害人│      │
 │    │          │        │      │陷於錯誤以164,000元購買，被 │      │
 │    │          │        │      │告丙○○遂當場以藥材、鹿茸泡│      │
 │    │          │        │      │酒。                        │      │
 ├──┼─────┼────┼───┼──────────────┼───┤
 │十  │96年1月14 │三星鄉梅│辰○○│被告壬○○、丙○○與丑○○共│丙○○│
 │    │日中午12時│花湖風景│      │同基於犯意聯絡，由被告壬○○│丑○○│
 │    │30分許    │區      │      │與佯稱其妻者在犯罪地，佯稱其│壬○○│
 │    │          │        │      │妻身體不好，欲至羅東鎮求診於│      │
 │    │          │        │      │某中醫，被害人隨同被告壬○○│      │
 │    │          │        │      │至被告丙○○上開居所後，被告│      │
 │    │          │        │      │壬○○介紹被告丑○○係中醫師│      │
 │    │          │        │      │之媳婦，被告丑○○並交付藥單│      │
 │    │          │        │      │予被害人，至被害人陷於錯誤，│      │
 │    │          │        │      │誤以為被告丑○○係中醫師之媳│      │
 │    │          │        │      │婦，而表示向被告丑○○依藥單│      │
 │    │          │        │      │處方購買具藥效之鹿茸藥酒後，│      │
 │    │          │        │      │被告丑○○取實際與藥單所載藥│      │
 │    │          │        │      │材內容不符之中藥材加泡鹿茸酒│      │
 │    │          │        │      │，並向被害人收取120,800元。 │      │
 │    │          │        │      │                            │      │
 ├──┼─────┼────┼───┼──────────────┼───┤
 │十一│96年1月15 │宜蘭縣五│寅○○│真實姓名年籍不詳、自稱「吳文│丙○○│
 │    │日中午12時│結鄉二結│      │雄」之成年男子1名、女子2名主│及真實│
 │    │30分許    │村金土地│      │動與被害人聊天後，得知被害人│姓名年│
 │    │          │公廟    │      │欲治療其岳母之腳，自稱「吳文│籍不詳│
 │    │          │        │      │雄」之男子遂表示其身體不好，│自稱「│
 │    │          │        │      │服用某中醫之藥方後有效，欲帶│吳文雄│
 │    │          │        │      │其小姨子拿藥，被害人隨同至上│」之成│
 │    │          │        │      │開處所後，「吳文雄」當場向被│年男子│
 │    │          │        │      │告丙○○購買10餘萬元之鹿茸藥│1名、 │
 │    │          │        │      │酒，被告丙○○表示係退休老中│女子2 │
 │    │          │        │      │醫之子，老中醫目前在桃園縣復│名    │
 │    │          │        │      │興鄉某山區養鱒魚不在家，被告│      │
 │    │          │        │      │丙○○交付藥單予被害人，稱藥│      │
 │    │          │        │      │方對筋骨及骨質疏鬆病有療效，│      │
 │    │          │        │      │亦可減緩更年期之不適，致被害│      │
 │    │          │        │      │人陷於錯誤，而以85,200元購買│      │
 │    │          │        │      │鹿茸藥酒後，被告丙○○當場以│      │
 │    │          │        │      │藥材、鹿茸泡酒。            │      │
 └──┴─────┴────┴───┴──────────────┴───┘


司法院資訊處製作；財團法人民間司法改革基金會備份。
